臺灣高等法院臺中分院刑事判決　　　　94年度上訴字第1303號
上　訴　人　臺灣彰化地方法院檢察署檢察官
被　 　 告　甲○○
上列上訴人因被告違反毒品危害防制條例案件，不服臺灣彰化地
方法院94年度訴字第504號中華民國94年4月25日第一審判決（起
訴案號：臺灣彰化地方法院檢察署94年度毒偵字第325、645號及
移送併辦：臺灣彰化地方法院檢察署94年度毒偵字第1158、1276
、2100、2335號），提起上訴，本院判決如下：
    主  文
原判決撤銷。
甲○○連續施用第一級毒品，累犯，處有期徒刑壹年參月。
扣案之第一級毒品海洛因肆包（其中壹包驗後淨重零點零三公克
，另參包毛重合計約零點陸貳公克）沒收銷燬之，注射針筒貳支
沒收。
    事  實
一、甲○○曾於民國九十年六月間因施用毒品案件，經原審法院
    於九十年八月十七日判處有期徒刑五月確定，並於九十二年
    四月八日執行完畢；再於九十三年七月間因施用毒品案件，
    經原審法院於九十三年十二月十五日判處有期徒刑八月，並
    於九十四年一月三日確定（尚未執行）。又於八十九年十一
    月間因施用毒品案件，經原審法院以八十九年度毒聲字第五
    五二二號裁定送勒戒處所觀察、勒戒後，認無繼續施用毒品
    之傾向，而於八十九年十二月十二日釋放，該案並由臺灣彰
    化地方法院檢察署檢察官於八十九年十二月十二日，以八十
    九年度毒偵字第五九一八號為不起訴處分；再於九十年五月
    間因施用毒品，經原審法院以九十年度毒聲字第二０八九號
    裁定送勒戒處所觀察、勒戒後，認有繼續施用毒品之傾向，
    再經原審法院以九十年度毒聲字第二三九八號裁定令入戒治
    處所施以強制戒治，而於九十一年六月十二日戒治期滿後釋
    放，該案並經檢察官提起公訴，經於九十年八月十七日判處
    有期徒刑五月確定；再於九十三年七月間因施用毒品案件，
    經原審法院於九十三年十二月十五日判處有期徒刑八月，並
    於九十四年一月三日確定。竟仍不知悔改，復基於施用第一
    級毒品之概括犯意，自前案於九十三年十二月十五日判決後
    之某日起，至九十四年三月二十三日二十一時許止，連續在
    其位於彰化縣和美鎮○○里○○路三十三號住處，以將海洛
    因溶入水中，再以針筒注射之方式，約三天一次，施用海洛
    因多次。嗣分別於九十四年一月十一日十五時三十分許，在
    其前揭住處為警持搜索票查獲，並扣得其所有，供施用第一
    級毒品海洛因之注射筒一支；再於九十四年一月二十五日九
    時四十分許，在彰化縣和美鎮○○路○段與指南路口為警查
    獲，並扣得其所有之第一級毒品海洛因一包（驗後淨重０．
    ０三公克），並經其同意採尿送驗呈嗎啡陽性反應；又於九
    十四年二月五日十七時許，因列管毒品人口在彰化縣警局和
    美分局經其同意採尿送驗呈嗎啡陽性反應；又於九十四年二
    月二十四日十五時許，在彰化縣和美鎮○○路順安宮廣場
    前為警查獲，並扣得其所有之第一級毒品海洛因一包（毛重
    約０．二公克）；復於九十四年三月七日十時三十分許，在
    彰化縣鹿港鎮頭崙里頭崙巷五號前為警查獲，並扣得其所有
    之第一級毒品海洛因一包（毛重約０．二公克），及施用第
    一級毒品海洛因之注射針筒一支，而查知上情；再復於九十
    四年三月二十四日十四時許，在彰化市○○路與線東路口為
    警查獲，並扣得其所有之第一級毒品海洛因一包（毛重約０
    ．二二公克）。
二、案經彰化縣警察局鹿港分局及和美分局報請臺灣彰化地方法
    院檢察署檢察官偵查起訴，及移送併辦。
    理  由
一、右揭犯罪事實，業據被告甲○○分別於警詢、偵查中、原審
    法院及本院審理時坦承不諱，且其被查獲後為警採集之尿液
    ，經分別送請彰化縣衛生局，及詮昕科技股份有限公司檢驗
    結果，均呈嗎啡（海洛因施用入人體後，水解還原成嗎啡，
    再循嗎啡之代謝方式排出體外）陽性反應，有彰化縣衛生局
    九十四年二月五日煙檢字第九四０五二七號、九十四年三月
    七日煙檢字第九四０九三二號、九十四年三月十四日煙檢字
    第九四一０四二號煙毒尿液檢驗成績書、詮昕科技股份有限
    公司報告編號00000000、00000000號濫用
    藥物尿液檢驗報告各一紙，及尿液代號與真實姓名對照認證
    單四紙等在卷可按。又扣案之白色粉末經查獲員警以聯勤二
    ０四廠製造之煙毒檢驗Ａ包試劑檢驗結果，確係海洛因，有
    彰化縣警察局和美分局查獲涉嫌毒品危害防制條例毒品初步
    檢驗報告單二紙及檢驗照片等在卷可按。且將上開其中一包
    白色粉末送法務部調查局複驗結果，亦為海洛因，有法務部
    調查局九十四年三月十六日調科壹字第一四００一一二七一
    號鑑定通知書一紙附卷可憑。此外，復有被告所有之第一級
    毒品海洛因四包（其中一包驗後淨重０．０三公克，另三包
    毛重合計約０．六二公克），供施用第一級毒品海洛因之注
    射針筒二支等扣案可資佐證，堪信被告之自白與事實相符。
    本件事證明確，被告犯有施用第一級毒品之犯行應堪認定。
二、又被告曾於八十九年十一月間因施用毒品案件，經原審法院
    以八十九年度毒聲字第五五二二號裁定送勒戒處所觀察、勒
    戒後，認無繼續施用毒品之傾向，而於八十九年十二月十二
    日釋放，該案並由臺灣彰化地方法院檢察署檢察官於八十九
    年十二月十二日，以八十九年度毒偵字第五九一八號為不起
    訴處分；再於九十年五月間因施用毒品，經原審法院以九十
    年度毒聲字第二０八九號裁定送勒戒處所觀察、勒戒後，認
    有繼續施用毒品之傾向，再經原審法院以九十年度毒聲字第
    二三九八號裁定令入戒治處所施以強制戒治，而於九十一年
    六月十二日戒治期滿後釋放，該案並經檢察官提起公訴，經
    原審法院於九十年八月十七日判處有期徒刑五月確定；再於
    九十三年七月間因施用毒品案件，經原審法院於九十三年十
    二月十五日判處有期徒刑八月，並於九十四年一月三日確定
    等情，有臺灣高等法院被告全國前案紀錄表、臺灣彰化地方
    法院檢察署刑案資料查註紀錄表、不起訴處分書、判決書等
    附卷可按，顯係於前案施用毒品經觀察、勒戒後，認無繼續
    施用毒品之傾向而釋放，並經檢察官為不起訴處分，再因施
    用毒品，經觀察、勒戒後，認有繼續施用毒品傾向，而強制
    戒治期滿釋放後，五年內再犯本件施用毒品罪，應予依法論
    科。
三、核被告所為，係犯毒品危害防制條例第十條第一項之施用第
    一級毒品罪。被告持有第一級毒品之低度行為應為其施用之
    高度行為吸收，不另論罪，並予敘明。被告先後多次施用第
    一級毒品海洛因之犯行，時間緊接，所犯又係構成要件相同
    之罪名，顯係基於概括犯意反覆為之，為連續犯，應依刑法
    第五十六條之規定論以一罪，並加重其刑。公訴人移送併辦
    被告自九十四年一月二十五日起，至九十四年三月二十三日
    止連續施用第一級毒品海洛因部分與前開起訴有罪部分，有
    連續犯之裁判上一罪之關係，為起訴效力所及，本院自得一
    併審究。又被告曾於九十年六月間因施用毒品案件，經原審
    法院於九十年八月十七日判處有期徒刑五月確定，並於九十
    二年四月八日執行完畢，有臺灣高等法院被告全國前案紀錄
    表、臺灣彰化地方法院檢察署刑案資料查註紀錄表各一份在
    卷可憑，其於有期徒刑執行完畢後，五年內再犯有期徒刑以
    上之本罪，為累犯，應依刑法第四十七條之規定遞加重其刑
 　 原審認上訴人罪證明確，予以論罪科刑，固非無見，惟查，
    原審未及就被告分別於九十四年二月五日及九十四年三月二
    十三日施用第一級毒品海洛因部分併為審理，尚有未洽。上
    訴人上訴指摘及此，為有理由，應由本院加以撤銷改判。爰
    審酌被告施用毒品之期間、動機、目的、方法、不知珍惜身
    體，所生危害，觀察、勒戒、強制戒治之次數，及犯後坦承
    犯行之態度，甫於前案判決後即再施用毒品，顯無悔改之意
    ，非予一段時期之執行難以戒除其毒癮等一切情狀，量處如
    主文第二項所示之刑，以示懲處。另扣案之海洛因四包（其
    中一包驗後淨重０．０三公克，另三包毛重合計約０．六二
    公克），屬第一級毒品，應依毒品危害防制條例第十八條第
    一項前段之規定沒收銷燬之。扣案之注射針筒二支，係被告
    所有，供其施用第一級毒品海洛因所用之物，業據被告供明
    在卷，並依刑法第三十八條第一項第二款之規定宣告沒收之
    。
四、檢察官另於原審移送併辦被告自九十三年五月間某日起，至
    九十三年十二月十五日前案判決前，連續施用第一級毒品海
    洛因等語。雖據被告坦承不諱，惟查被告曾因施用第一級毒
    品海洛因，經臺灣彰化地方法院於九十三年十二月十五日判
    處有期徒刑八月，並於九十四年一月三日確定，有臺灣高等
    法院被告全國前案紀錄表、臺灣彰化地方法院檢察署刑案資
    料查註紀錄表、臺灣彰化地方法院九十三年度訴字第一三五
    三號刑事判決書各一份在卷可憑，檢察官移送併辦上開部分
    ，為前案判決效力所及，與本案無連續犯之裁判上一罪關係
    ，應檢還檢察官為適當之處理，併予敘明。
據上論結，應依刑事訴訟法第三百六十九條第一項前段、第三百
六十四條、第二百九十九條第一項前段、毒品危害防制條例第十
條第一項、第二十三條第二項、第十八條第一項前段，刑法第十
一條前段、第五十六條、第四十七條、第三十八條第一項第二款
，判決如主文。
本案經檢察官乙○○到庭執行職務。
中　　華　　民　　國　　94　　年　　9 　　月　　20　　日
               刑事第二庭　審判長法　官　李　璋　鵬
                                 法　官　方　艤　駐
                                 法　官　蕭　錦　鍾
上列正本證明與原本無異。
如不服本判決應於收受送達後十日內向本院提出上訴書狀，其未
敘述上訴之理由者並得於提起上訴後十日內向本院補提理由書（
均須按他造當事人之人數附繕本）。
                                 書記官　廖　次　芬
中　　華　　民　　國　　94　　年　　9 　　月　　21　　日
毒品危害防制條例第十條
施用第一級毒品者，處六月以上五年以下有期徒刑。
施用第二級毒品者，處三年以下有期徒刑。
　　　　　　　　　　　　　　　　　　　　　　　　　　　Ｆ
